ACORDAO-COMPLETO-2417442

ACÓRDÃO DE RELAÇÃO

ACÓRDÃO DE RELAÇÃO 1740/2020 ATA 25/2020 - PLENÁRIO

Acórdão 1740/2020-TCU-Plenário
Considerando que se trata de solicitação formulada pela Exma. Sra. Tereza Cristina Correa da Costa Dias, como Ministra de Estado da Agricultura, Pecuária e Abastecimento (Mapa) , por meio do Ofício nº 664/2020/GAB-GM/MAPA, de 8/6/2020, com vistas à prorrogação, por 150 dias, do prazo previsto no art. 11 da Instrução Normativa TCU nº 71, de 2012, para o encaminhamento das tomadas de contas especiais relativas aos indícios de irregularidades detectados nos Contratos nos 46/2010, 47/2010 e 48/2010 celebrados entre o Mapa e a Construtora Nogueira e Oliveira Ltda., a Fahel Construtora Civil Ltda. e a SS Engenharia Ltda. (Peça 1) ; 
Considerando que o órgão de controle interno teria alertado o corpo diretivo do Mapa sobre a expiração do prazo de 180 dias para a conclusão do processo de TCE e a remessa ao Tribunal de Contas da União, em sintonia com o § 1º do art. 4º da IN TCU nº 71, de 2012, (Peça 3) ;
Considerando que, a partir das alterações promovidas pela Instrução Normativa TCU nº  76, de 2016, o art. 11, caput e § 2º, da Instrução Normativa TCU nº 71, de 2012, estabeleceria o seguinte parâmetro:
"Art. 11. A tomada de contas especial deve ser encaminhada ao Tribunal de Contas da União em até cento e oitenta dias após a sua instauração  (NR) (Instrução Normativa nº 76, de 23/11/2016, DOU de 12/12/2016) .
 (...) § 2º Os prazos estabelecidos podem ser prorrogados pelo Plenário do Tribunal de Contas da União, em caráter excepcional, mediante solicitação fundamentada, formulada, conforme o caso, pelo Presidente da Câmara dos Deputados, do Senado Federal, do Supremo Tribunal Federal, dos demais Tribunais Superiores, dos Tribunais Federais nos Estados e no Distrito Federal e do Tribunal de Contas da União; Procurador-Geral da República; Ministro de Estado, ou outras autoridades de nível hierárquico equivalente; e, ainda, por Presidente de conselho federal de fiscalização profissional  (NR) (Instrução Normativa nº 76, de 23/11/2016, DOU de 12/12/2016) ";
Considerando que, em sintonia com o art. 11, § 2º, da IN TCU nº  71, de 2012, o TCU pode excepcionalmente promover a extensão do referido prazo em atendimento ao pedido acostado à Peça 1;
Considerando, enfim, que, nesse sentido, está o parecer da SecexTCE (Peça 3) ;
ACORDAM os Ministros do Tribunal de Contas da União, reunidos em sessão do Plenário, com fundamento no art. 11, § 2º, da Instrução Normativa TCU nº 71, de 2012, em conhecer da solicitação formulada pelo Exma. Sra. Tereza Cristina Correa da Costa Dias, como Ministra de Estado da Agricultura, Pecuária e Abastecimento, para, em parcial sintonia com o parecer da unidade técnica, conceder a excepcional e improrrogável extensão do prazo para encaminhar o processo de tomada de contas especial inerente aos Contratos 46/2010, 47/2010 e 48/2010, fixando essa improrrogável extensão pelo período de 150 (cento e cinquenta) dias contados de 17/6/2020, sem prejuízo da medida abaixo indicada, de acordo com os pareceres emitidos nos autos:
1. Processo TC-Processo 022.597/2020-4 (SOLICITAÇÃO) 
	1.1. Solicitante: Exma. Sra. Tereza Cristina Correa da Costa Dias, como Ministra de Estado da Agricultura, Pecuária e Abastecimento (Mapa) .
	1.2. Relator: Ministro-Substituto André Luís de Carvalho.
	1.3. Representante do Ministério Público: não atuou.
	1.4. Unidade Técnica: Secretaria de Controle Externo de Tomada de Contas Especial (SecexTCE) .
	1.5. Representação legal: não há.
	1.6. Providências: enviar a cópia do presente Acórdão à solicitante, para ciência e efetiva adoção das providências cabíveis.

ANDRÉ DE CARVALHO

não há.

Não atuou.

SOLICITAÇÃO (SOLI)

Secretaria de Controle Externo de Tomada de Contas Especial (SecexTCE).